臺灣臺中地方法院刑事判決
110年度金訴字第468號
公  訴  人  臺灣臺中地方檢察署檢察官
被      告  黃聖峰




上列被告因詐欺等案件，經檢察官追加起訴（110年度偵字第402
3號、第6574號、第8081號），於本院準備程序中，被告就被訴
事實為有罪之陳述，經本院合議庭裁定由受命法官獨任進行簡式
審判程序，判決如下：
    主    文
黃聖峰犯如附表一編號1至8所示之罪，處如附表二編號1至8所示
之刑。應執行有期徒刑貳年。
未扣案犯罪所得新臺幣陸仟肆佰伍拾陸元，沒收之，於全部或一
部不能沒收或不宜執行沒收時，追徵其價額。
    犯罪事實
一、黃聖峰(綽號「老屁孩」)於民國109年8月初某時許起，加入
    由李健偉(所涉詐欺等犯行，由本院另行判決)、莊亞霖（綽
    號「樂咖」、「長腳仔」，所涉詐欺等犯行，另案偵辦中）
    、真實姓名、年籍不詳、綽號「白胖子」、「黑胖子」、「
    帝王蟹」、「毛線」、「卡比獸」等人所組成以施用詐術為
    手段，騙取不特定人金錢為目的，具持續性、牟利性之結構
    性詐欺集團組織（下稱本案詐欺集團，黃聖峰所涉參與犯罪
    組織部分，另由臺灣高等法院臺南分院以110年度金上訴字
    第471號判決確定)，黃聖峰擔任第二線收水人員，以當日車
    手交付提領總金額之1％為報酬。黃聖峰、李健偉及本案詐欺
    集團其餘成員，共同意圖為自己不法之所有，基於三人以上
    詐欺取財及洗錢之犯意聯絡，先由本案詐欺集團不詳成員，
    於如附表一編號1至8所示之時間，以如附表一編號1至8所示
    之詐騙方式，對如附表一編號1至8吳淑珍等8人分別施用詐
    術後，致吳淑珍等8人均陷於錯誤，進而匯款如附表一編號1
    至8所示之金額至本案詐欺集團所掌控之人頭帳戶中。李健
    偉再依本案詐欺集團不詳成員之指示，於如附表一編號1至8
    所示之時間、地點，提領如附表一編號1至8所示之金額，將
    款項交予莊亞霖或放置在指定地點，由莊亞霖或不詳成員收
    受後，轉交黃聖峰，黃聖峰再依本案詐欺集團不詳成員指示
    ，將款項轉交本案詐欺集團其他成員而上繳，以此方法製造
    金流斷點，掩飾、隱匿該犯罪所得之去向。嗣經吳淑珍等8
    人驚覺有異報警，循線查悉上情。
    理    由
一、認定犯罪事實所憑之證據及理由
  ㈠上開犯罪事實，業據被告黃聖峰於警詢、偵訊及審判中坦承
    不諱（偵字第4023號卷一第93頁至第105頁、第459頁至第46
    5頁、偵字第6574號卷第115頁至第127頁、金訴字第468號卷
    第211頁至第212頁、第265頁至第268頁、第341頁、第406頁
    、第421頁)，並有下列證據在卷可稽：
  ⒈證人即告訴人劉芳誠、劉宥璿（原名：劉峻瑋）、戴笠翔、
    謝凱倫、王文聖、洪緗淩、蕭宇筑、吳淑珍警詢之證述（偵
    字第4023號卷一第275頁至第277頁、第301頁至第307頁、第
    335頁至第339頁、第377頁至第379頁、偵字第6574號卷第14
    3頁至第159頁、第237頁至第241頁、第271頁至第273頁、偵
    字第8081號卷第77頁至第83頁)
  ⒉被告、共同被告李健偉之指認犯罪嫌疑人紀錄表（偵字第402
    3號卷一第77頁至第83頁、第85頁至第91頁、第107頁至第11
    3頁）。
  ⒊人頭帳戶【賴怡君】之臺灣銀行帳號000000000000號帳戶之
    存摺存款歷史明細查詢、台新銀行帳號00000000000000000
    號帳戶之歷史明細查詢、華南銀行帳號000000000000000號
    帳戶之歷史明細查詢、中國信託銀行帳號0000000000000號
    帳戶之歷史明細查詢（偵字第4023號卷一第123頁至第127頁
    、第131頁、第133頁）
  ⒋人頭帳戶【蕭富琮】之合作金庫商業銀行帳號0000000000000
    號帳戶之交易明細（偵字第18584號卷第83頁、第87頁）
  ⒌人頭帳戶【林鴻鈞】之合作金庫商業銀行帳號000-000000000
    0000號帳戶交易明細（偵字第6574號卷第329頁）
  ⒍人頭帳戶【杜愛梅】之永豐商業銀行帳號00000000000000號
    帳戶交易明細（偵字第6574號卷第200-1頁）
  ⒎人頭帳戶【劉芷渝】之國泰世華銀行客戶基本資料查詢、帳
    號000000000000號帳戶交易明細查詢（偵字第8081號卷第23
    9頁至第283頁）
  ⒏人頭帳戶【林菱芳】之合作金庫商業銀行新開戶建檔登錄單
    、帳號0000000000000號帳戶歷史交易查詢結果（偵字第808
    1號卷第121頁至第123頁）
  ⒐109年8月14日、8月15日、8月18日、8月19日之監視器影像擷
    取照片1份（偵字第4023號卷一第139頁至第265頁、偵字第1
    8584號卷第65頁至第77頁、偵字第6574號卷第307頁至第323
    頁、偵字第8081號卷第125頁至第127頁）
  ⒑比對被告李健偉、黃聖峰之特徵照片1份（偵字第4023號卷一
    第267頁）
  ⒒本案告訴人報案資料：
  ⑴告訴人劉芳誠：內政部警政署反詐騙諮詢專線紀錄表、嘉義
    縣警察局水上分局水上派出所受理詐騙帳戶通報警示簡便格
    式表、受理各類案件紀錄表、受理刑事案件報案三聯單、金
    融機構聯防機制通報單、自動櫃員機交易明細、與「小瑛瑛
    」之Line對話紀錄擷圖（偵字第4023號卷一第269頁至第271
    頁、第279頁至第291頁）
  ⑵告訴人劉宥璿：內政部警政署反詐騙諮詢專線紀錄表、臺中
    市政府警察局霧峰分局成功派出所受理詐騙帳戶通報警示簡
    便格式表、受理各類案件紀錄表、受理刑事案件報案三聯單
    、網路交易擷圖、手機通話紀錄擷圖（偵字第4023號卷一第
    295頁、第309頁至第325頁）
  ⑶告訴人戴笠翔：內政部警政署反詐騙諮詢專線紀錄表、新北
    市政府警察局淡水分局水碓派出所受理詐騙帳戶通報警示簡
    便格式表、受理各類案件紀錄表、受理刑事案件報案三聯單
    、165專線協請金融機構暫行圈存疑似詐欺款項通報單、自
    動櫃員機交易明細、網路交易擷圖、中華郵政股份有限公司
    110年2月20日函及所附告訴人戴笠翔郵局帳戶基本資料、歷
    史交易清單（偵字第4023號卷一第327頁至第329頁、第341
    頁至第355頁、第359頁、第361頁、第367頁、第369頁、第3
    71頁、第445頁至第447頁、偵字第18584號卷第115頁)
  ⑷告訴人謝凱倫：內政部警政署反詐騙諮詢專線紀錄表、新北
    市政府警察局淡水分局賢孝派出所受理詐騙帳戶通報警示簡
    便格式表、受理各類案件紀錄表、受理刑事案件報案三聯單
    、自動櫃員機交易明細、告訴人謝凱倫台北富邦銀行帳戶提
    款卡、存摺封面影本(偵字第4023號卷一第373頁、第381頁
    至第391頁)
  ⑸告訴人王文聖：內政部警政署反詐騙諮詢專線紀錄表、臺中
    市政府警察局第五分局水湳派出所受理刑事案件報案三聯單
    、受理各類案件紀錄表、受理詐騙帳戶通報警示簡便格式表
    、金融機構聯防機制通報單、自動櫃員機交易明細、告訴人
    王文聖合作金庫商業銀行帳號存摺封面、內頁影本、手機通
    話紀錄擷圖、「讀冊生活」網址擷圖(偵字第6574號卷第161
    頁至第165頁、第169頁、第179頁、第181頁、第199頁、第2
    17頁、第223頁、第227頁)
  ⑹告訴人洪緗淩：內政部警政署反詐騙諮詢專線紀錄表、新竹
    市警察局第二分局埔頂派出所受理詐騙帳戶通報警示簡便格
    式表、受理刑事案件報案三聯單、受理各類案件紀錄表、金
    融機構聯防機制通報單、165專線協請金融機構暫行圈存疑
    似詐欺款項通報單、告訴人洪緗淩之第一銀行帳戶之交易明
    細查詢（偵字第6574號卷第243頁、第245頁、第249頁、第2
    57頁、第261頁至第263頁、第267頁、第269頁）
  ⑺告訴人蕭宇筑：內政部警政署反詐騙諮詢專線紀錄表、新竹
    縣政府警察局竹東分局二重埔派出所受理詐騙帳戶通報警示
    簡便格式表、165專線協請金融機構暫行圈存疑似詐欺款項
    通報單、告訴人蕭宇筑匯款明細、通聯紀錄（偵字第6574號
    卷第275頁至第277頁、第285頁、第291頁至第297頁）
  ⑻告訴人吳淑珍： 內政部警政署反詐騙諮詢專線紀錄表、高雄
    市政府警察局新興分局自強路派出所受理詐騙帳戶通報警示
    簡便格式表、金融機構聯防機制通報單、自動櫃員機交易明
    細（偵字第8081號卷第85頁至第87頁、第133頁至第139頁、
    第143頁至第145頁）
  ⒓110年1月26日、110年4月4日員警職務報告（偵字第6574號卷
    第81頁至第85頁、偵字第18584號卷第33頁至第37頁）
  ⒔共同被告李健偉於警詢、偵訊、審判中之陳述(偵字第4023號
    卷一第57頁至第75頁、第425頁至第427頁、第459頁至第465
    頁、偵字第6574號卷第87頁至第97頁、偵字第18584號卷第3
    9頁至第51頁、偵字第8081號卷第225頁至第227頁、金訴字
    第468號卷第85頁至第105頁)
　㈡本件臺灣臺中地方檢察署(下稱臺中地檢署)110年度偵字第18
    584號移送併辦關於共同被告李健偉之部分，記載附表一編
    號5告訴人戴笠翔於109年8月18日下午10時許，復匯款新臺
    幣(下同)9萬9,989元至蕭富琮所申設之合作金庫商業銀行帳
    戶，由共同被告李健偉依指示，於同日下午10時33分至38分
    許，在臺中市○區○○路00號郵局提領共10萬元後，交給綽號
    「長腳仔」之成員，再由「長腳仔」轉交綽號「老屁孩」之
    成員，後由「老屁孩」上繳等情，此據共同被告李健偉於警
    詢時陳述在案(偵第18584號卷第47頁)，而被告即為綽號「
    老屁孩」之人，「長腳仔」即為莊亞霖，為被告於警詢、審
    判中自承確實(偵字第4023號卷一第95頁、訴第468號卷第34
    2頁)，參以本件追加起訴共同被告李健偉先在附表一編號5
    所示同日下午9時21分至10時1分許，在臺中市○區○○路0段00
    0號國泰世華銀行、民權路87號臺中銀行自動櫃員機提領告
    訴人戴笠翔所匯入款項，時間、地點與移送併辦部分均十分
    密接，足以佐證共同被告李健偉所述分工模式非虛，被告於
    審判中亦坦承不諱(訴第468號卷第341頁、第342頁)，而此
    部分與被告經起訴部分有接續犯之實質上一罪關係，為起訴
    效力所及，本院應併予審理。
　㈢綜上，被告之自白有相當證據為佐，可信為真實。本案事證
    明確，被告犯行堪以認定，應依法論科。
二、論罪科刑之理由
  ㈠核被告就附表一編號1至8所為，均係犯刑法第339條之4第1項
    第2款之三人以上共同詐欺取財罪、違反洗錢防制法第14條
    第1項之洗錢罪。
  ㈡被告就附表一編號1至8所為，與共同被告李健偉、本案詐欺
    集團其餘成員間，有犯意聯絡及行為分擔，皆應論以共同正
    犯。
  ㈢被告就附表一編號1至8所為，均係以一行為犯三人以上共同
    詐欺取財罪及洗錢罪，皆為想像競合犯，各應從一重之三人
    以上共同詐欺取財罪處斷。
  ㈣被告就附表一編號1至8所為，犯意各別，行為不同，應分論
    併罰。
  ㈤犯洗錢防制法第14、15條之罪，在偵查或審判中自白者，減
    輕其刑，洗錢防制法第16條第2項定有明文。又想像競合犯
    係一行為觸犯數罪名，行為人犯罪行為侵害數法益皆成立犯
    罪，僅因法律規定從一重處斷科刑，而成為科刑一罪而已，
    自應對行為人所犯各罪均予適度評價，始能對法益之侵害為
    正當之維護。因此法院於決定想像競合犯之處斷刑時，雖以
    其中最重罪名之法定刑作為裁量之準據，惟具體形成宣告刑
    時，亦應將輕罪之刑罰合併評價。基此，除非輕罪中最輕本
    刑有較重於重罪之最輕本刑，而應適用刑法第55條但書規定
    重罪科刑之封鎖作用，須以輕罪之最輕本刑形成處斷刑之情
    形以外，則輕罪之減輕其刑事由若未形成處斷刑之外部性界
    限，自得將之移入刑法第57條或第59條之科刑審酌事項內，
    列為是否酌量從輕量刑之考量因子。是法院倘依刑法第57條
    規定裁量宣告刑輕重時，一併具體審酌輕罪部分之量刑事由
    ，應認其評價即已完足，尚無過度評價或評價不足之偏失（
    最高法院109年度台上字第3936號判決意旨參照）。經查，
    被告於偵訊及審判中均就所犯洗錢之犯行自白(偵字第4023
    號卷一第462頁、金訴第468號卷第211頁至第212頁、第265
    頁至第268頁、第341頁、第406頁、第421頁)，故本應對被
    告依前開洗錢防制法第16條第2項規定減輕其刑，惟揆諸前
    揭說明，被告各次所犯之罪，因想像競合之故，應從一重之
    三人以上共同詐欺取財罪處斷，且該重罪並無法定減刑事由
    ，自無從再適用上開條項規定減刑，但本院將於量刑時依刑
    法第57條一併審酌。
  ㈥爰審酌被告正值青壯，非無工作能力，竟不思以合法途徑賺
    取錢財，率爾加入本案詐欺集團，共同詐騙他人辛苦賺得、
    積蓄之財物，而被告上開分工行為使本案詐欺集團得以遂行
    詐欺取財行為，對於整體犯罪計劃之實現亦屬不可或缺，更
    同時增加檢警查緝犯罪之困難，侵害無辜被害人之財產權益
    ，嚴重破壞社會治安，所為實屬可議。另衡及被告犯後坦承
    犯行，另考量其在本案詐欺集團角色分工、參與程度、犯罪
    動機、目的、犯罪所得多寡、告訴人吳淑珍等8人遭詐騙金
    額、被告迄今未與告訴人吳淑珍等8人進行調解、未賠償損
    害等情節，以及被告合於洗錢防制法第16條第2項所定減輕
    其刑事由；再參以被告前科素行，有其臺灣高等法院被告前
    案紀錄表存卷可查，與被告自陳高中畢業，先前為貨運司機
    ，月收入2至3萬元，育有3名子女等一切情狀(金訴字第468
    號卷第421頁)，分別量處如附表二編號1至8所示之刑，並定
    其應執行之刑如主文。
三、沒收
　㈠共同犯罪行為人之組織分工及不法所得，未必相同，特別是
    集團性或重大經濟、貪污犯罪，彼此間犯罪所得之分配懸殊
    ，其分配較少甚或未受分配之人，如仍應就全部犯罪所得負
    連帶沒收之責，超過其個人所得之剝奪，無異代替其他犯罪
    參與者承擔刑罰，顯失公平。故共同犯罪之人，其所得之沒
    收，應就各人分得之數為之（最高法院104年度台上字第298
    6號判決、最高法院104年度第14次刑事庭會議決議意旨參照
    ）。且各人分得之數如何，法院應依具體個案情形詳為認定
    ，因其非屬犯罪事實有無之認定，並不適用嚴格證明法則，
    由事實審法院綜合全部卷證資料，依自由證明法則釋明其合
    理之認定依據即足（最高法院104年度台上字第3864號判決
    意旨參照）。查被告自陳獲得車手提領總金額1％之報酬，依
    此計算被告本案犯罪所得如附表一編號1至8「被告犯罪所得
    」欄所示(提領金額與告訴人匯款金額取少者計算，小數點
    以下無條件捨去)，應依刑法第38條之1第1項前段、第3項規
    定，宣告沒收、追徵。
　㈡另犯第14條之罪，其所移轉、變更、掩飾、隱匿、收受、取
    得、持有、使用之財物或財產上利益，沒收之。洗錢防制法
    第18條第1項前段定有明文。此一規定採取義務沒收主義，
    只要合於前述要件，法院本應為相關沒收之諭知，然因該洗
    錢行為之標的是否限於行為人所有者始得宣告沒收，法無明
    文，而實務上一向認為倘法條並未規定「不問屬於犯罪行為
    人與否均沒收」時，自仍以屬於被告所有者為限，始應予以
    沒收。查本案被告除前開獲取之報酬外，其餘款項均層轉其
    他成員上繳本案詐欺集團上游，並無證據認仍為被告所有，
    亦非在其實際掌控中，則被告就此部分洗錢之標的本不具所
    有權及事實上管領權，自無庸依前開規定宣告沒收。
據上論斷，應依刑事訴訟法第273條之1第1項、第299條第1項前
段，判決如主文。
本案經檢察官王宜璇追加起訴、移送併辦，檢察官張依琪、林煒
容、林文亮到庭執行職務。
中　　華　　民　　國　　 111 　年　　12 　 月　 13  　日
                  刑事第十一庭 法  官  黃麗竹
以上正本證明與原本無異。
如不服本判決應於收受送達後20日內向本院提出上訴書狀，並應
敘述具體理由；其未敘述上訴之理由者，應於上訴期間屆滿後20
日內向本院補提理由書（均須按他造當事人之人數附繕本）「切
勿逕送上級法院」。
告訴人或被害人如不服判決，應備理由具狀向檢察官請求上訴，
上訴期間之計算，以檢察官收受判決正本之日起算。
　                        　　　書記官  姚志鴻
中　　華　　民　　國　　 111 　年　　12 　 月　 13  　日
附錄本案論罪科刑法條全文：
洗錢防制法第2條
本法所稱洗錢，指下列行為：
一、意圖掩飾或隱匿特定犯罪所得來源，或使他人逃避刑事追訴
    ，而移轉或變更特定犯罪所得。
二、掩飾或隱匿特定犯罪所得之本質、來源、去向、所在、所有
    權、處分權或其他權益者。
三、收受、持有或使用他人之特定犯罪所得。
洗錢防制法第14條
有第二條各款所列洗錢行為者，處7年以下有期徒刑，併科新臺
幣5百萬元以下罰金。
前項之未遂犯罰之。
前二項情形，不得科以超過其特定犯罪所定最重本刑之刑。
中華民國刑法第339條之4
犯第339條詐欺罪而有下列情形之一者，處1年以上7年以下有期
徒刑，得併科1百萬元以下罰金：
一、冒用政府機關或公務員名義犯之。
二、三人以上共同犯之。
三、以廣播電視、電子通訊、網際網路或其他媒體等傳播工具，
    對公眾散布而犯之。
前項之未遂犯罰之。

附表一：(時間：民國；金額：新臺幣)
編號 告訴人 詐騙方式 匯款時間、金額 匯入人頭帳戶 提領時間、金額(不含手續費) 提領地點  被告犯罪所得 1 吳淑珍  吳淑珍於109年8月14日下午4時31分許，接獲本案詐欺集團成員來電，向其詐稱：送貨員送貨時資料有誤而重複扣款云云，再佯裝銀行人員致電訛稱：須依指示匯款始能解除云云，使吳淑珍信以為真，陷於錯誤，匯款至右列帳戶。 109年8月14日下午6時5分許匯款2萬9,985元 　 　 劉芷渝之國泰世華商業銀行帳號000-0000000000000000號帳戶 ①109年8月14日下午6時16分許提領2萬元 ②109年8月14日下午6時17分許提領1萬6,000元 國泰世華商業銀行逢甲分行（臺中市○○區○○路0段000號之5） 599元    ①109年8月14日下午6時10分許匯款2萬2,985元 ②109年8月14日下午6時12分許匯款6,985元 林菱芳之合作金庫商業銀行帳號000-0000000000000000號帳戶 ①109年8月14日下午6時12分後某時許提領2萬元 ②109年8月14日下午6時12分後某時許提領1萬元   2 王文聖 王文聖於109年8月15日下午3時9分許，接獲本案詐欺集團成員來電詐稱：網購因工作人員操作不慎致設定有誤云云，再佯為銀行客服人員致電王文聖訛稱：須依指示操作ATM始能解除訂單云云，使王文聖信以為真，陷於錯誤，匯款至右列帳戶。 ①109年8月15日下午3時59分許匯款4萬9,985元 ②109年8月15日下午4時3分許匯款4萬9,985元 ③109年8月15日下午4時36分許匯款2萬9,985元 林鴻鈞之合作金庫商業銀行帳號000-0000000000000號帳戶 ①109年8月15日下午4時17分許提領2萬元 ②109年8月15日下午4時18分許提領2萬元 ③109年8月15日下午4時20分許提領2萬元 ④109年8月15日下午4時21分許提領2萬元 ⑤109年8月15日下午4時23許提領2萬元 ⑥109年8月15日下午4時27分許提領1萬6,000元 ⑦109年8月15日下午5時21分許提領2萬元 ⑧109年8月15日下午5時21分許提領1,000元 ⑨109年8月15日下午5時23分許提領9,000元 ①至⑥ 在統一超商三中門市（臺中市○區○○路00○0號） ⑦至⑨ 在中國信託商業銀行中港分行（臺中市○區○○○道0段000號） 1,459元 3 洪緗淩 洪緗淩於109年8月15日下午3時53分前某時許，接獲本案詐欺集團成員來電詐稱：網購因工作人員操作不慎致設定有誤云云，要求洪緗淩向銀行終止契約，再佯裝銀行人員致電洪緗綾訛稱：須依指示匯款始能終止契約云云，使洪緗淩信以為真，陷於錯誤，匯款至右列帳戶。 109年8月15日下午4時12分許匯款1萬5,980元     4 蕭宇筑 蕭宇筑於109年8月15日下午3時許，接獲詐本案欺集團成員來電，向其詐稱：因訂單異常云云，再佯裝銀行人員致電蕭宇筑訛稱：須依指示匯款始能解除云云，使蕭宇筑信以為真，陷於錯誤，匯款至右列帳戶。 ①109年8月15日下午4時36分許匯款4萬9,989元 ②109年8月15日下午4時37分許匯款5,050元 杜愛梅之永豐商業銀行帳號000-00000000000000號帳戶 ①109年8月15日下午5時42分許提領2萬元 ②109年8月15日下午5時43分許提領2萬元 ③109年8月15日下午5時44分許提領1萬5,000元 上海商業儲蓄銀行中港分行（臺中市○區○○○道0段000號） 550元 5 戴笠翔 戴笠翔於109年8月18日下午9時4分前稍早，接獲本案詐欺集團成員來電，向其詐稱：因工作人員疏失致訂單重複扣款云云，再佯裝銀行客服人員致電戴笠翔訛稱：須依指示操作ATM始能解除扣款云云，使戴笠翔信以為真，陷於錯誤，匯款至右列帳戶。 ①109年8月18日下午9時11分許匯款4萬9,989元 ②109年8月18日下午9時13分許匯款4萬9,989元 ③109年8月18日下午9時43分許跨行存款2萬9,985元 　 　  賴怡君之臺灣銀行帳號000-000000000000號帳戶               ①109年8月18日下午9時21分許提領2萬元 ②109年8月18日下午9時22分許提領2萬元 ③109年8月18日21時23分許提領2萬元 ④109年8月18日21時24分許提領2萬元 ⑤109年8月18日21時25分許提領2萬元 ⑥109年8月18日22時2分許提領2萬元 ⑦109年8月18日22時3分許提領1萬元 ①至⑤ 在國泰世華臺中分行（臺中市○區○○路0段000號）  ⑥、⑦ 在台中銀行營業部（臺中市○區○○路00號） 3,199元    ①109年8月18日下午9時45分許存款3萬元 ②109年8月18日下午9時48分許存款3萬元 ③109年8月18日下午9時52分許存款3萬元 賴怡君之台新國際商業銀行帳號000-00000000000000號帳戶         ①109年8月18日下午9時55分許提領2萬元 ②109年8月18日下午9時56分許提領2萬元 ③109年8月18日下午9時57分許提領2萬元 ④109年8月18日下午9時58分許提領2萬元 ⑤109年8月18日22時許提領2萬元 ⑥109年8月18日22時1分許提領1萬9,000元 台中銀行營業部（臺中市○區○○路00號）     109年8月18日下午10時許匯款9萬9,989元 蕭富琮之合作金庫商業銀行帳號000-0000000000000號帳戶 ①109年8月18日下午10時33分許提領2萬元 ②109年8月18日下午10時34分許提領2萬元 ③109年8月18日下午10時36分許提領2萬元 ④109年8月18日下午10時37分許提領2晚元 ⑤109年8月18日下午10時38分許提領2萬元 臺中民權路郵局（臺中市○區○○路00號）  6 謝凱倫 謝凱倫於109年8月18日下午9時許，接獲本案詐欺集團成員來電詐稱：須取消網路訂單云云，使謝凱倫信以為真，陷於錯誤，匯款至右列帳戶。 109年8月18日下午9時23分許匯款2萬9,988元 賴怡君之中國信託商業銀行帳號000-000000000000號帳戶 ①109年8月18日下午9時38分許提領2萬元 ②109年8月18日下午9時40分許提領1萬5,000元 第一銀行臺中分行（臺中市○區○○路0段000號） 350元 7 劉芳誠 劉芳誠於109年8月18日下午8時24分許，接獲詐欺集團成員來電詐稱：因客服人員設定有誤導致重複扣款云云，使劉芳誠信以為真，陷於錯誤，匯款至右列帳戶。 109年8月18日下午9時36分許匯款6,012元     8 劉宥璿 劉宥璿於109年8月18日下午8時10分許，接獲本案詐欺集團成員來電詐稱：因工作人員操作疏失誤升級會員云云，再佯裝銀行人員致電劉宥璿訛稱：須依指示操作ATM始能解除會員設定云云，使劉宥璿信以為真，陷於錯誤，匯款至右列帳戶。 109年8月18日下午9時29分許匯款2萬9,985元 賴怡君之華南銀行帳號000-000000000000000號帳戶 109年8月18日下午9時35分、36分、37分許提領2萬元、2萬元、1萬9,000元  第一銀行臺中分行（臺中市○區○○路0段000號） 299元 

附表二：
編號 犯罪事實 罪名及宣告刑(不含沒收) 1 附表一編號1 黃聖峰犯三人以上共同詐欺取財罪，處有期徒刑壹年貳月。 2 附表一編號2 黃聖峰三人以上共同詐欺取財罪，處有期徒刑壹年貳月。 3 附表一編號3 黃聖峰三人以上共同詐欺取財罪，處有期徒刑壹年貳月。 4 附表一編號4 黃聖峰三人以上共同詐欺取財罪，處有期徒刑壹年貳月。 5 附表一編號5 黃聖峰三人以上共同詐欺取財罪，處有期徒刑壹年參月。 6 附表一編號6 黃聖峰三人以上共同詐欺取財罪，處有期徒刑壹年壹月。 7 附表一編號7 黃聖峰三人以上共同詐欺取財罪，處有期徒刑壹年壹月。 8 附表一編號8 黃聖峰三人以上共同詐欺取財罪，處有期徒刑壹年壹月。